臺灣士林地方法院民事裁定
111年度抗字第93號
抗  告  人  高泰工程有限公司

兼法定代理  
人          廖本清  
抗  告  人  陳槿沂（原名陳淑寬）



相  對  人  合迪股份有限公司

法定代理人  陳鳳龍  
非訟代理人  陳彥傑  
上列當事人間本票裁定事件，抗告人對於本院111年度司票字第2
210號裁定(下稱原裁定)提起抗告，本院裁定如下：
    主  文
抗告駁回。
抗告程序費用新臺幣1,000元由抗告人負擔。
    理  由
一、按在票據上簽名者，依票上所載文義負責；執票人向本票發
    票人行使追索權時，得聲請法院裁定後強制執行，票據法第
    5條第1項、第123條定有明文；而本票執票人依上開法條之
    規定，聲請法院裁定許可對發票人強制執行，係屬非訟事件
    程序，法院僅就形式上審查得否准許強制執行，此項裁定並
    無確定實體上法律關係存否之效力，如發票人就票據債務之
    存否有爭執時，應由發票人提起確認之訴，以資解決（最高
    法院56年度台抗字第714號、57年度台抗字第76號裁定意旨
    參照）。
二、相對人於原審主張：相對人執有抗告人於民國109年9月17日
    所共同簽發、面額新臺幣（下同）391萬元、到期日111年1
    月20日，並免除作成拒絕證書之本票乙紙（下稱系爭本票）
    ，詎屆期提示後，尚有本金175萬元及利息未獲清償。爰依
    票據法第123條、非訟事件法第194條規定，聲請就所餘未清
    償之本金175萬元，及自111年1月20日起至清償日止，按週
    年利率16%計算之利息，裁定准許強制執行等情，並提出系
    爭本票為證。
三、抗告意旨略以：抗告人未曾共同開立系爭本票，故否認系爭
    本票債權之真實性，兩造間就系爭本票應無債權債務關係，
    請求廢棄原裁定等語。
四、經查，相對人於原審所提出之系爭本票，已具備本票應記載
    事項，且已屆到期日，並免除作成拒絕證書，相對人聲請裁
    定准許強制執行，原審經形式上審查而為准許，於法即無不
    合。抗告人所執前詞，核屬票據債務存否之實體問題，依前
    開說明，應另以訴訟程序解決，要非本件非訟程序所得審究
    。從而，抗告人提起本件抗告，請求廢棄原裁定，為無理由
    ，應予駁回。
五、爰裁定如主文。
中　　華　　民　　國　　111 　年　　5 　　月　　11　　日
                  民事第四庭  法  官  劉家昆　　　　　
以上正本係照原本作成。
如不服本裁定，僅得於收受本裁定正本送達後10日內，以適用法
 規顯有錯誤為理由，向本院提出再抗告狀（須按他造當事人之
人 數附繕本及繳納再抗告裁判費新臺幣1,000元）。再抗告時應
提 出委任律師或具有律師資格之人之委任狀；委任有律師資格
者，另應附具律師資格證書及釋明委任人與受任人間有民事訴訟
法第466條之1第1項但書或第2項所定關係之釋明文書影本。
中　　華　　民　　國　　111 　年　　5 　　月　　11 　 日
                              書記官  黎隆勝